# 全资子公司以前年度少确认损益，今年分红怎么处理

提问人：65348734 时间：2017-09-14 13:31:00
求助陈版： 举例：A公司从B公司手里收购C公司51%的股权，收购协议约定C公司2013-2015年考核净利润分别达到 100 万、 120万、 150 万，如果当年完成考核，则A、B两股东分别按照51%、49%的比例享有当年净利润，否则A公司按照考核净利润 51% 享有当年净利润，剩下的再归 B 公司享有。 C 公司 2013-2015 年的实际净利润分别是： 56 万、 62 万、 70 万， A 公司在编制合并报表时，按照49% 确认了当年的少数股东损益。 2016 年 A 、 B 两股东又签订了补充协议，约定 C 公司未分配利润里按照收购协议应多归属于 A 公司的部分对 A 公司单独进行分红 180 万元，那分红金额大于之前累计确认投资收益 95.88 万（ 56+62+70=188 51%）。那大于金额84.12万在 2016 年能确认为营业外收入吗？（视同B公司对A公司的补偿）

回答人：chenyiwei
从你说的情况看，首先A在编制合并报表时，对C的少数股东损益仍应按股权比例 49 ％计算；其次按对赌协议约定A应享有的净利润份额超出C的该期间实际归属母公司净利润的部分，属于企业合并中的或有对价，这是两种不同性质的业务，不能在此期间内简单地按照各年度的考核净利润与实际净利润两者孰高乘以 51 ％确定归属母公司股东的净利润。 根据你所提供的数字，三年考核净利润合计370 万元，其 51 ％为188.7万元，实际净利润为 188 万元，其 51 ％为95.88万元，超分部分基本属于或有对价的兑现金额，A公司理论上应在这三年内通过对或有对价的公允价值计量逐步确认出该金额，如果没有调整，则应在 2015 年末将应补偿金额84.12万元确认为当年度的营业外收入。另外，因为C的盈利能力不如预期，因此A应注意对C谨慎进行减值测试和计提减值准备。